臺灣板橋地方法院刑事判決　　　　　　　　　　　　九十三年度簡上字第三九九號
　　上　訴　人　臺灣板橋地方法院檢察署檢察官
　　被　　　告　乙○○
右列上訴人因被告竊盜案件，不服本院中華民國九十三年六月十六日九十三年度簡字
第一八三七號第一審判決（聲請簡易判決處刑案號：臺灣板橋地方法院檢察署九十三
年度偵字第六二七七號；併辦案號：臺灣臺北地方法院檢察署九十三年度偵字第九一
六一號，臺灣板橋地方法院檢察署九十三年度偵字第一０三八九號、九十三年度偵字
第一二四七六號、九十三年度速偵字第八八八號），提起上訴，本院第二審合議庭判
決如左：
    主  文
原判決撤銷。
乙○○連續竊盜，累犯，處有期徒刑陸月，如易科罰金以佰元折算壹日。
    事  實
一、乙○○前有多項前科，曾因違反毒品危害防制條例之施用第一級與第二級毒品案
    件，經本院以九十年度訴字第五八七號判決施用第一級毒品部分處有期徒刑八月
    ，施用第二級毒品部分處有期徒刑六月，並定應執行有期徒刑一年確定；嗣後又
    因違反毒品危害防制條例案件，經本院以九十年度訴字第一二六二號判決有期徒
    刑十月確定；上開案件經本院以九十一年度聲字第六八五號裁定定應執行有期徒
    刑一年九月確定，刑期起算日為民國九十一年三月二十九日，於九十二年七月二
    十九日縮短刑期假釋出監，交付保護管束，於九十二年十一月二十一日縮刑假釋
    期滿，假釋未經撤銷以已執行完畢論（於本件構成累犯）。詎其仍不知悔改，竟
    基於概括犯意，意圖為自己不法之所有，先後在左列時地竊盜財物：
（一）其於九十三年三月二十二日上午十一時許，進入臺北縣中和市○○路八十八號
      大亨大樓地下室（無故侵入住宅部分未據告訴），徒手竊取戊○○所有，放置
      在該地下室之印刷板模四十片，該等印刷板模價值約新臺幣（下同）一萬二千
      元，得手後將上開板模搬至上址後方防火巷，正欲放置在其所有車牌號碼ＡＸ
      Ｆ—五八八重型機車之際，為大樓保全人員彭三郎發現，通知戊○○報警當場
      查獲。
（二）其繼於九十三年五月十三日下午四時五十五分許，進入臺北市萬華區○○○路
      ○段二五○巷二十八弄二號一樓天水彩色印刷有限公司（以下簡稱天水彩色印
      刷公司）廠房內（無故侵入建築物部分未據告訴），徒手竊取天水彩色印刷公
      司所有及負責人庚○○所持有，放置在該處之印刷用ＰＳ板模二十二片，得手
      後將竊得之上開物品搬至廠房外時，為庚○○察覺，會同友人莊俊明當場逮捕
      並報警處理。
（三）其再於九十三年五月二十六日下午一時許及六時許，先後在臺北縣中和市○○
      路八之八號之圓通電信股份有限公司（以下簡稱圓通電信公司）之廠房前空地
      ，徒手竊取該公司所有，放置在上開廠房前空地之電纜線二百公尺，價值共一
      萬六千元，得手後放置於所有車牌號碼ＭＰＹ─五四三號重機車離去，為監視
      錄影器錄下其竊盜之過程，經該公司經理甲○○發覺報警，嗣後乙○○因交通
      違規為警攔下發覺其涉有竊盜罪嫌，經比對上開監視錄影器錄之翻拍照片並請
      甲○○到警局指認，始悉乙○○竊盜前揭電纜線之上情。
（四）其繼於九十三年八月一日下午五時四十分許，在臺北縣板橋市○○○路○段一
      四五巷十三號前，徒手竊取辛○○所有，放置在門外之鐵門一片，得手後欲離
      去時，為該處之里長胡崇浩在臺北縣板橋市○○○路一六○巷三十八號前停車
      場發現，報警當場查獲。
（五）其又於九十三年十月五日下午五時三十分許，進入臺北縣新莊市○○○路一五
      五巷七弄四號地下室停車場（無故侵入建築物部分未據告訴），徒手竊取己○○所有，放置於該處櫃子上之電線二捲，該等電線價值約二千元，得手後欲離
      去時，為己○○發現，報警當場查獲。
二、案經戊○○訴由臺北縣政府警察局中和分局報告臺灣板橋地方法院檢察署檢察官
    聲請簡易判決處刑；暨庚○○訴由臺北市政府警察局萬華分局、甲○○訴由臺北
    縣政府警察局中和分局、辛○○訴由臺北縣政府警察局板橋分局、己○○訴由臺
    北縣政府警察局新莊分局報告同署檢察官移送併案審理。
    理  由
一、訊據被告乙○○對於右揭事實欄一（一）至（四）所載之竊盜犯行，均已坦承不
    諱（見本院九十三年度簡上字第三九九號卷九十三年八月十二日、九月九日準備
    程序筆錄）；再被告如何於右開事實欄一（五）所載時地，竊得告訴人己○○所
    有之電線二捲等情，亦據被告在警詢與偵查中坦認屬實（見丁○九十三年度速偵
    字第八八八號偵查卷第四至七頁、第二十七至二十八頁）。況被告對於前開事實
    欄一（一）至（五）所載竊盜犯行之自白，核與證人彭三郎、莊俊明、胡崇浩；
    告訴人戊○○、庚○○、甲○○、辛○○、己○○及被害人圓通電信公司之負責
    人丙○○等人在警詢或偵審中證述之情節相符（見丁○九十三年度偵字第六二七
    七號偵查卷第八至十一頁；北檢九十三年度偵字第九一六一號偵查卷第十二至十
    七頁；丁○九十三年度偵字第一０三八九號偵查卷第五至九頁、第四十一至四十
    三頁；丁○九十三年度偵字第一二四六七號偵查卷第十三至十八頁；丁○九十三
    年度速偵字第八八八號偵查卷第八至十頁；本院九十三年度簡上字第三九九號卷
    九十三年八月十二日準備程序筆錄）。再被告於事實欄一（三）所示時地為竊盜
    犯行時，曾被監視錄影器拍下其竊盜得手後騎重機車離去之情景等情，亦有卷附
    翻拍自監視錄影器之照片三幀可佐（見丁○九十三年度偵字第一○三八九號偵查
    卷第十八至第二十頁）。另事實欄一（一）所載之告訴人戊○○業已領回其所失
    竊之印刷板模四十片；事實欄一（二）所載之告訴人庚○○業已領回其所失竊之
    印刷用ＰＳ板模二十二片；事實欄一（四）所載之告訴人辛○○業已領回其所失
    竊之鐵門一片；事實欄一（五）所載之告訴人己○○業已領回其所失竊之電線二
    捲等情，此亦分別有臺北縣政府警察局中和分局、臺北市政府警察局萬華分局、
    臺北縣政府警察局板橋分局、新莊分局所出具之贓物認領保管單或收據各一紙附
    卷可稽（見丁○九十三年度偵字第六二七七號偵查卷第十七頁、北檢九十三年度
    偵字第九一六一號偵查卷第十七－一頁、丁○九十三年度偵字第一二四六七號偵
    查卷第二十三頁、丁○九十三年度速偵字第八八八號偵查卷第十四頁）。稽諸前
    揭事證，本案事證明確，被告犯行堪以認定，應予依法論科。
二、核被告所為，係犯刑法第三百二十條第一項之竊盜罪。被告所為六次竊盜犯行，
    時間緊接，手法雷同，觸犯構成要件相同之罪名，顯係基於竊盜之概括犯意反覆
    實施，為連續犯，應依刑法第五十六條之規定以一罪論，並加重其刑。再關於事
    實欄一（二）之部分，被告竊盜之處－天水彩色印刷公司之住址係臺北市萬華區
    ○○○路二段二五○巷「二十八弄」二號一樓，此業經告訴人庚○○證述明確（
    見北檢九十三年度偵字第九一六一號偵查卷第十二頁），原審判決將該住址漏繕
    「二十八弄」，尚有未洽，應予更正。又關於事實欄一（四）之部分，被告係竊
    盜告訴人辛○○所有之鐵門一片等情，業據被告供述明確，核與告訴人辛○○指
    訴之情節相符（見丁○九十三年度偵字第一二四六七號偵查卷第十四頁），併案
    意旨書認為被告係竊得鐵門「二片」，尚有未洽，且此部分業經公訴人當庭表示
    更正為被告係竊得鐵門「一片」等語（見本院九十三年度簡上字第三九九號卷九
    十三年九月九日準備程序筆錄），本院爰認定被告係竊得鐵門「一片」，附此敘
    明。另公訴人聲請簡易判決處刑事實雖未論及事實欄一（二）至（五）所示之竊
    盜犯行，惟被告該等竊盜犯行與原聲請簡易判決處刑事實欄一（一）所示之竊盜
    犯罪事實，有連續犯之裁判上一罪關係，且被告所為事實欄一（二）至（五）所
    示之竊盜犯行，亦經檢察官函請併案審理（臺灣臺北地方法院檢察署九十三年度
    偵字第九一六一號，臺灣板橋地方法院檢察署九十三年度偵字第一０三八九號、
    九十三年度偵字第一二四七六號、九十三年度速偵字第八八八號），為聲請簡易
    判決處刑效力所及，本院自應一併審判。查被告前有多項前科，曾因違反毒品危
    害防制條例之施用第一級與第二級毒品案件，經本院以九十年度訴字第五八七號
    判決施用第一級毒品部分處有期徒刑八月，施用第二級毒品部分處有期徒刑六月
    ，並定應執行有期徒刑一年確定；嗣後又因違反毒品危害防制條例案件，經本院
    以九十年度訴字第一二六二號判決有期徒刑十月確定；上開案件經本院以九十一
    年度聲字第六八五號裁定定應執行有期徒刑一年九月確定，刑期起算日為九十一
    年三月二十九日，於九十二年七月二十九日縮短刑期假釋出監，交付保護管束，
    於九十二年十一月二十一日縮刑假釋期滿，假釋未經撤銷以已執行完畢論等情，
    此有卷附臺灣高等法院被告全國前案紀錄表可稽，被告於五年內再犯本件有期徒
    刑以上之罪，為累犯，應依刑法第四十七條之規定，加重其刑，並依刑法第七十
    條之規定，遞加重之。原審以被告犯行明確，並予論罪科刑，固非無見。惟查：
    原審就被告所犯前開事實欄一（三）至（五）所示之竊盜犯行，未及併予斟酌，
    容有未盡，公訴人上訴意旨，執此指摘原判決不當，為有理由，自應將原判決撤
    銷改判。爰審酌被告素行不佳，曾有多項前科如前，被告正值壯年，不思向上，
    多次無故侵入住宅或建築物等處竊取財物，且於警查獲後邀得交保在外，又復再
    犯，惡性非輕，不宜輕縱，然被告犯後業已坦承犯行，尚知悔悟，及其所竊得之
    財物價值不多，又大部分之告訴人業已領回被告所竊得之財物，事實欄一（三）
    之圓通電信公司雖尚未領回被告所竊盜之財物－電纜線二百公尺，然圓通電信公
    司願意原諒被告一節，業經該公司之負責人丙○○到庭陳述明確（見本院九十三
    年度簡上字第三九九號卷九十三年八月十二日準備程序筆錄）等一切情狀，本院
    認原審對被告量處有期徒刑六月之刑度，仍屬適當，爰維持原審所量處之刑度，
    並諭知如易科罰金之折算標準，以資懲儆。
三、被告經合法傳喚，無正當理由未於審判期日到庭，爰依刑事訴訟法第三百七十一
    條之規定，不待其陳述，逕行判決，合予敘明。
據上論斷，應依刑事訴訟法第四百五十五條之一第一項、第三項、第三百七十一條、
第三百六十九條第一項前段、第三百六十四條、第二百九十九條第一項前段，刑法第
五十六條、第三百二十條第一項、第四十七條、第七十條、第四十一條第一項前段，
罰金罰鍰提高標準條例第一條前段、第二條，判決如主文。
本案經檢察官楊仲農到庭執行職務。
中      華      民      國      九十三      年   十一   月    二十四    日
                            臺灣板橋地方法院刑事第七庭
                                審判長法  官  陳恒寬
                                      法  官  吳佳穎
                                      法  官  許必奇
右正本證明與原本無異。
本判決不得上訴。
                                      書記官  金和國
中      華      民      國      九十三      年   十一   月    二十四    日
附錄：
中華民國刑法第三百二十條第一項：
意圖為自己或第三人不法之所有，而竊取他人之動產者，為竊盜罪，處五年以下有期
徒刑、拘役或五百元以下罰金。
